臺灣臺中地方法院刑事裁定
111年度聲字第3131號
聲  請  人  臺灣臺中地方檢察署檢察官
受  刑  人  溫政穩




上列聲請人因受刑人數罪併罰有二裁判以上，聲請定其應執行之
刑（111年度執聲字第2636號），本院裁定如下：
    主    文
溫政穩犯如附表所示各罪所處之刑，應執行有期徒刑伍年陸月。
    理    由
一、聲請意旨略以：受刑人溫政穩犯數罪，先後經判決確定如附
    表所示，應依刑法第53條、第51條第5款，定其應執行之刑
    ，爰依刑事訴訟法第477條第1項聲請裁定等語。
二、按裁判確定前犯數罪者，併合處罰之，但有下列情形之一者
    ，不在此限：一、得易科罰金之罪與不得易科罰金之罪。二
    、得易科罰金之罪與不得易服社會勞動之罪。三、得易服社
    會勞動之罪與不得易科罰金之罪。四、得易服社會勞動之罪
    與不得易服社會勞動之罪。前項但書情形，受刑人請求檢察
    官聲請定應執行刑者，依第51條規定定之；數罪併罰，有二
    裁判以上者，依刑法第51條之規定，定其應執行之刑；數罪
    併罰，分別宣告其罪之刑，宣告多數有期徒刑者，於各刑中
    之最長期以上，各刑合併之刑期以下，定其刑期，但不得逾
    30年，刑法第50條、第53條、第51條第5款分別定有明文。
    又刑事訴訟法第370條第2項、第3項，已針對第二審上訴案
    件之定應執行之刑，明定有不利益變更禁止原則之適用；而
    分屬不同案件之數罪併罰，倘一裁判宣告數罪之刑，曾經定
    其執行刑，再與其他裁判宣告之刑定其執行刑時，在法理上
    亦應同受此原則之拘束。故另定之執行刑，其裁量所定之刑
    期，自不得重於前定之執行刑加計後裁判宣告之刑之總和，
    否則即屬違背法令（最高法院104年度台非字第127號判決要
    旨參照）。
三、經查：
  ㈠受刑人因犯加重竊盜及詐欺等案件，先後經判處如附表所示
    之刑確定，有附表所示之判決及臺灣高等法院被告前案紀錄
    表在卷可稽。而其中如附表編號2、4、7所示之罪，係屬得
    易科罰金、易服社會勞動之刑；如附表編號1、3、5、6、8
    所示之罪，係屬不得易科罰金、不得易服社會勞動之刑，依
    刑法第50條第2項規定，須經受刑人請求檢察官聲請定其應
    執行刑，始得依同法第51條規定定之。茲受刑人已於民國11
    1年9月16日具狀請求檢察官就如附表所示之罪聲請合併定應
    執行刑，有臺灣臺中地方檢察署刑法第50條第1項但書案件
    是否請求定應執行刑調查表在卷足參，則聲請人據此聲請定
    其應執行之刑，於法即無不合。
  ㈡本院審核認聲請為正當，並斟酌受刑人所犯如附表編號1所示
    之罪，經本院以110年度易字第409號判決定應執行有期徒刑
    3年2月確定；附表編號5所示之罪，經本院以110年度易字第
    1763號判決定應執行有期徒刑1年5月確定；附表編號6、7所
    示之罪，分別經福建金門地方法院以110年度訴字第8號判決
    定應執行有期徒刑2年2月、1年9月確定等情，有上開判決在
    卷可稽，則本院定應執行刑時，除不得逾越刑法第51條第5
    款所定法律之外部界限，即不得重於如附表所示各罪宣告刑
    之總和外，亦應受內部界限之拘束，即不得重於如附表編號
    1、5、6、7分別所定之執行刑，與附表編號2至4、8所示刑
    期之總和，即有期徒刑10年10月（計算式：3年2月＋5月＋8月
    ＋6月＋1年5月＋2年2月＋1年9月＋9月＝10年10月），爰參酌受刑
    人所犯之罪名、手法、相隔時間、侵害法益，及受刑人就本
    案定應執行刑無意見，有本院陳述意見調查表在卷可證（見
    本院卷第41頁）等一切具體情狀，定其應執行之刑如主文所
    示。
四、依刑事訴訟法第477條第1項，刑法第50條、第53條、第51條
    第5款，裁定如主文。
中　　華　　民　　國　　111 　年　　11　　月　　24　　日
                  刑事第十三庭  法  官  黃世誠
以上正本證明與原本無異。
如不服本裁定，應於收受送達後5日內向本院提出抗告狀。（應
附繕本）
　　　　　　　　　　　　　　　　書記官  陳慧君
中　　華　　民　　國　　111 　年　　11　　月　　24　　日

附表
編號 罪名 宣告刑 犯罪日期(年月日) 最後事實審  確定判決      法院案號 判決日期 法院案號 確定日期 1 加重竊盜 有期徒刑1年（2罪）、1年5月、10月（2次）、1年6月、1年2月（2次）、1年10月、8月、9月（2次） 109年11月中旬至110年1月24日 本院110年度易字第409號 110.05.20 同左 110.07.26 2 加重竊盜 有期徒刑5月 109.12.16 同上 同上 同上 同上 3 加重竊盜 有期徒刑8月 110.1.03 本院110年度易字第1002號 110.06.30 同左 110.10.12 4 加重竊盜 有期徒刑6月 110.01.20 本院110年度易字第1785號 110.11.25 同左 110.12.01 5 加重竊盜 有期徒刑1年、7月 110.06.12 110.06.14 本院110年度易字第1763號 110.12.17 同左 111.02.07 6 加重詐欺取財 有期徒刑1年2月（2次）、1年1月 109年6月20日至7月1日 金門地院110年度訴字第8號 111.01.11 同左 111.02.09 7 詐欺取財 有期徒刑5月（5次）、6月 109年6月12日至109年7月2日 同上 同上 同上 同上 8 加重竊盜 有期徒刑9月 110.06.27 本院110年度易字第1999號 111.02.21 同左 111.03.22